【裁判字號】    95,上訴,1069
【裁判日期】    950707
【裁判案由】    違反毒品危害防制條例
【裁判全文】
臺灣高等法院高雄分院刑事判決        95年度上訴字第1069號
上  訴  人  臺灣高雄地方法院檢察署檢察官
被      告  甲○○
                    （現另案在臺灣高雄監獄執行中）
上列上訴人因被告違反毒品危害防制條例案件，不服臺灣高雄地
方法院95年度訴字第1316號中華民國95年5月17日第一審判決（
起訴及併辦案號：臺灣高雄地方法院檢察署95年度毒偵字第2278
、2427號），提起上訴（移送本院併辦案號：同署95年度毒偵字
第3977號），本院判決如下：
    主  文
原判決關於施用第二級毒品部分暨定執行刑撤銷。
甲○○連續施用第二級毒品，累犯，處有期徒刑捌月。
    事  實
一、甲○○前於民國（下同）84年間，因違反麻醉藥品管理條例
    案件，經原審法院以85年度訴字第867 號案件，判處有期徒
    刑5 年3 月確定，嗣於89年6 月13日縮短刑期假釋出獄，假
    釋期間交付保護管束，而於91年6 月25日保護管束期滿假釋
    未經撤銷視為執行完畢。又其曾於91年間，因施用毒品案件
    ，經該院以91 年 度毒聲字第5151號裁定送觀察、勒戒後，
    認有繼續施用毒品之傾向，再經該院以91年度毒聲字第7169
    號裁定令入戒治處所強制戒治，後經該院以92年度毒聲字第
    2134號裁定停止戒治，然因違反保護管束情節重大，而經該
    院以92年度毒聲字第5357號裁定撤銷停止戒治，於93年10月
    5 日執行強制戒治期滿，並經臺灣高雄地方法院檢察署檢察
    官於93年12月15 日 以93年度戒毒偵字第1182號不起訴處分
    確定。詎仍不知戒絕毒癮，明知甲基安非他命係毒品危害防
    制條例第2 條第2 項第2 款所明定之第二級毒品，不得持有
    及施用，仍於前述強制戒治執行完畢釋放後5 年內，復基於
    施用第二級毒品甲基安非他命之概括犯意，自95年1 月23日
    晚間某時起，至同年3 月23日上午7 時30分許，以1 星期至
    半個月施用1 次之頻率，連續在其高雄縣鳳山市○○街160
    巷31號住處，以將甲基安非他命置於玻璃吸食器內燒烤吸取
    其煙霧之方式，施用第二級毒品甲基安非他命多次，嗣於(1)
    94年1 月24日11時40分許，在高雄縣鳳山市○○路215 號前
    ，因其行跡可疑，為警盤查，經其同意採尿送驗後，呈甲基
    安非他命陽性反應，(2)同年3 月23日8 時10分，在其上開住
    處前，為警發現其手背有多處注射痕跡（甲○○另有以注射
    方式施用第一級毒品海洛因之犯行），經其同意採尿送驗後
    ，呈甲基安非他命陽性反應，始悉上情。
二、案經高雄縣政府警察局鳳山分局及高雄市政府警察局苓雅分
    局報請臺灣高雄地方法院檢察署檢察官偵查起訴及移送併案
    審理。
    理  由
一、訊據被告甲○○對於上揭連續施用第二級甲基安非他命之事
    實，均坦承不諱，且其先後2 次為警查獲後，所採集之尿液
    ，經送驗結果，均呈甲基安非他命陽性反應，此有台灣檢驗
    科技股份有限公司95年2 月10日KＺ000000000000號、同年4
    月14日KＺ000000000000號濫用藥物尿液檢驗報告2 紙附卷可
    稽，被告之自白核與事實相符，自堪信為真實，應堪採為被
    告有罪之證據。又被告前於91年間，因施用毒品案件，經原
    審法院以91年度毒聲字第5151號裁定送觀察、勒戒後，認有
    繼續施用毒品之傾向，再經該院以91年度毒聲字第7169號裁
    定送強制戒治，後經該院以92年度毒聲字第2134號裁定停止
    戒治，然因違反保護管束情節重大，而經該院以92年度毒聲
    字第5357號裁定撤銷停止戒治，於93年10月5 日執行強制戒
    治期滿，並經臺灣高雄地方法院檢察署檢察官於93年12月15
    日以93年度戒毒偵字第1182號不起訴處分確定，此有臺灣高
    等法院被告前案紀錄表在卷足參，其於前案強制戒治執行完
    畢後，5 年內再犯本件施用第二級毒品罪之事實，事證明確
    ，應予依法論科。
二、查甲基安非他命分別係毒品危害防制條例第2 條第2項 第2
    款所稱之第二級毒品，不得非法持有、施用。是核被告甲○
    ○所為，係犯毒品危害防制條例第10條第2 項之施用第二級
    毒品罪。其施用第二級毒品前後，持有甲基安非他命之低度
    行為，應為施用之高度行為所吸收，不另論罪。又被告先後
    多次施用第二級毒品之犯行，時間緊接，犯罪構成要件相同
    ，顯係基於概括犯意反覆為之，為連續犯，應依刑法第56條
    之規定論以一罪，並依法加重其刑。又檢察官雖未及就被告
    於94年1 月24日為警查獲後，再繼續施用甲基安非他命之事
    實起訴，惟因此部分犯行與起訴事實有裁判上一罪之關係，
    本院自得一併予以審理，再被告前於84年間，因違反麻醉藥
    品管理條例案件，經原審法院以85年度訴字第867 號案件，
    判處有期徒刑5 年3 月確定，嗣於89年6 月13 日 縮短刑期
    假釋出獄，假釋期間交付保付管束，而於91年6 月25日保護
    管束期滿假釋未經撤銷視為執行完畢，此有臺灣高等法院被
    告前案紀錄表1 份附卷可憑，其前受有期徒刑之執行完畢後
    ，5 年內再犯本件有期徒刑以上之罪，為累犯，應依刑法第
    47條之規定，加重其刑，並依法遞加之。
三、原審予以論罪科刑，固非無見；然查：(一)被告於94年1 月24
    日被查獲後，直至同年3 月23日上午7 時30分許，仍繼續施
    用甲基安非他命，已如前述，原判決就被告94年1 月24日後
    繼續施用甲基安非他命之行為，未及一併審理，自有未洽；
    (二)被告行為後，刑法第56條連續犯之規定，業於94年1 月7
    日修正公布刪除，並於95年7 月1 日施行，則被告之犯行，
    因新法業已刪除連續犯之規定，此刪除雖非犯罪構成要件之
    變更，但顯已影響行為人刑罰之法律效果，自屬法律有變更
    ，依新法第2 條第1 項規定，比較新舊法結果，仍應適用較
    有利於被告之行為時法律論以連續犯（最高法院95年第8 次
    刑事庭會議參照），原審就未及予以說明，亦有未洽，檢察
    官上訴以原判決未及就被告於94年1 月24日以後繼續施用甲
    基安非他命之犯行一併予以審理，指摘原判決未當，即有理
    由，應由本院將原判決關於被告施用第二級毒品部分及定執
    行刑撤銷。審酌被告經強制戒治後，未能戒絕其毒癮，足證
    前開保安處遇措施已難收矯治其惡性，惟念其於犯罪後坦承
    犯行及其所犯為自戕其身心健康等一切情狀，爰予科處有期
    徒刑8月。
四、被告施用第一級毒品部分，業經原審判決確定，故不予論列
    ，附此明。
據上論斷，應依刑事訴訟法第369 條第1 項前段、第364 條、第
299 條第1 項前段，毒品危害防制條例第10條第2 項，刑法第11
條前段、第2 條第1 項、修正前第56條、第47條，判決如主文。
本案經檢察官陳宗吟到庭執行職務。
中    華    民    國    95    年    7     月    7     日
                  刑事第四庭    審判長法  官  蕭權閔
                                      法  官  黃蕙芳
                                      法  官  陳吉雄
以上正本證明與原本無異。
本判決不得上訴。
中    華    民    國    95    年    7     月    10    日
                                      書記官  梁美姿
附錄本件判決論罪科刑法條：
毒品危害防制條例第10條第2項
施用第二級毒品者，處 3 年以下有期徒刑。
                                                      Q


司法院資訊處製作；財團法人民間司法改革基金會備份。
